【裁判字號】    95,交易,54
【裁判日期】    950929
【裁判案由】    過失傷害
【裁判全文】
臺灣臺東地方法院刑事判決              95年度交易字第54號
公  訴  人  臺灣臺東地方法院檢察署檢察官
被      告  乙○○
上列被告因過失傷害案件，經檢察官提起公訴（95年度偵字第231
號），本院判決如下：
    主  文
本件公訴不受理。
    理  由
一、公訴意旨略以：被告乙○○於民國94年9月19日上午8時許飲
    酒後（所涉公共危險罪嫌部分，業經本院判處有期徒刑2 月
    確定），駕駛車牌號碼2673-MG 號自小客貨車，沿臺東縣臺
    東市○○路○ 段由北往南方向行駛，途經臺東縣臺東市○○
    路○ 段與馬亨亨大道路口時，應注意行駛時，駕駛人應注意
    車前狀況，並隨時採取必要之安全措施，並減速作隨時可以
    煞停之可能，而依當時情況亦無不能注意情事，竟疏未注意
    車前狀況，適告訴人甲○○駕駛車牌號碼7S—4065號自小客
    車，沿馬亨亨大道由西往東方向行駛至上開路口，被告因煞
    車不及，撞擊告訴人之自小客車，告訴人因而受有胸部挫傷
    併左手肘、左膝擦傷之傷害。經告訴人高一虹訴由臺東縣警
    察局臺東分局報請臺灣臺東地方法院檢察署檢察官偵查後，
    認被告涉有刑法第284條第1項前段之傷害罪。
二、按告訴乃論之罪，告訴人於第一審辯論終結前得撤回其告訴
    ，又告訴經撤回者，應諭知不受理之判決，刑事訴訟法第23
    8條第1項、第303條第3款定有明文。再按告訴乃論之刑事事
    件於偵查中或第一審法院辯論終結前，調解成立，並於調解
    書上記載當事人同意撤回意旨，經法院核定者，視為於調解
    成立時撤回告訴或自訴，鄉鎮市調解條例第28條第2 項亦有
    明文規定。
三、經查：本件檢察官認被告乙○○係涉犯刑法第284條第1項前
    段之過失傷害罪嫌，依同法第287 條前段規定，須告訴乃論
    ，惟告訴人高一虹於業於95年2 月22日，在臺東縣臺東市調
    解委員會，依鄉鎮市調解條例相關規定，與被告調解成立，
    該調解書復於95年3月15日，經本院以95年核字第140號核定
    在案，有本院95年3月15日以東院和民偵95核140第09500104
    91號函送之臺東縣臺東市調解委員會95年民調字第21號調解
    書可按。該調解成立內容四、求償內容載明：「對造人（按
    指被告）願賠償新台幣（下同）肆萬元，作為聲請人車輛修
    理費等因本件事故所生之一切民事損失，並約定分八期清償
    ，即於95年04月至95年11月之每月10日按期清償伍仟元，雙
    方達成和解，上開給付如有一期未履行視為全部到期，應逕
    受強制執行。另聲請人（按指告訴人）就體傷部分不追究不
    請求。雙方經和解後就本事件不再有任何主張或請求。」等
    語。而解釋意思表示，應探求當事人之真意，不得拘泥於所
    用之辭句，民法第98條定有明文，依據上開法條規定意旨及
    本件調解書之調解事由、記載意旨，足認所謂體傷部分不追
    究不請求，應包含刑事訴追及民事請求部分，始屬的論。從
    而告訴人就體傷部分，既已明確表示對被告不再行使追訴權
    ，則告訴人就本件車禍事故之刑事部分具有同意撤回告訴之
    意旨。參以告訴人於偵查中陳稱：被告沒賠其錢，其要繼續
    告訴等語，益見告訴人僅係因被告事後未能履行調解條件而
    繼續告訴。惟縱使被告未依調解金額給付告訴人，亦僅係告
    訴人得以執該調解書對被告聲請民事強制執行，而不影響上
    開因調解成立所生撤回告訴之效力。綜上，揆諸上開法條規
    定及說明，告訴人之告訴於調解成立之時（即95年2月22 日
    ）既視為撤回，則被告被訴之過失傷害罪，自應諭知不受理
    之判決，並不經言詞辯論為之。
據上論斷，應依刑事訴訟法第303條第1 款、第307條，判決如主
文。
中    華    民    國    95    年    9     月    29    日
                  刑事第四庭    審判長法  官  黃建都
                                      法  官  黃珮茹
                                      法  官  陳君鳳
以上正本證明與原本無異。
如不服本判決，應於判決送達後十日內向本院提出上訴狀。（須
附繕本）「切勿逕送上級法院」
                                      書記官  洪月甚
中    華    民    國    95    年    9     月    29    日


司法院資訊處製作；財團法人民間司法改革基金會備份。
